【裁判字號】    99,審易,870
【裁判日期】    990729
【裁判案由】    竊盜
【裁判全文】
臺灣士林地方法院刑事判決             99年度審易字第870號
公  訴  人  臺灣士林地方法院檢察署檢察官
被      告  甲○○
上列被告因竊盜案件，經檢察官提起公訴（99年度偵字第1240號
），被告於本院準備程序中就被訴事實為有罪陳述，爰裁定改依
簡式程序審理，並判決如下：
    主  文
甲○○竊盜，累犯，處有期徒刑肆月，如易科罰金，以新臺幣壹
仟元折算壹日；又竊盜，累犯，處有期徒刑肆月，如易科罰金，
以新臺幣壹仟元折算壹日。應執行有期徒刑柒月，如易科罰金，
以新臺幣壹仟元折算壹日。
    事  實
一、犯罪事實：甲○○前因妨害性自主等案件，經臺灣桃園地方
    法院以92年度少訴字第15號判決判處應執行有期徒刑2 年，
    緩刑3 年確定，嗣於緩刑期間內，因另犯連續竊盜罪，經臺
    灣基隆地方法院以94年度易字第264 號判決判處有期徒刑6
    月確定，嗣經減刑為有期徒刑3 月確定，再與前開緩刑經撤
    銷並減刑後應執行之有期徒刑1 年11月接續執行，於民國96
    年3 月30日縮短刑期假釋出監，所餘期間付保護管束，嗣於
    假釋期間又因違反職役職責案件，經國防部北部地方軍事法
    院以96年度訴字第246 號判決判處有期徒刑1 年確定，並與
    前開假釋經撤銷之殘刑有期徒刑8 月又6 日接續執行，於98
    年5 月24日縮刑期滿執行完畢。詎其猶不知悛悔，復意圖為
    自己不法之所有，而基於竊盜之犯意，分別為如下之犯行：
(一)、於99年1 月4 日上午10時許，在臺北市○○區○○街108 巷
    23號成德國中教職員辦公室內，分別徒手竊取該校教師乙○○、丙○○所有，分別置於上址辦公室渠2 人座椅後方手提
    包內之皮夾各1 只（乙○○之皮夾內有重型機車駕照、健保
    卡、郵局提款卡各1 張、信用卡2 張、美金1 元、新臺幣《
    下同》約600 元；丙○○之皮夾內有身分證、汽車駕照、健
    保卡、提款卡各1 張、金融卡及信用卡共8 張、現金約200
    元、便利商店i-cash儲值卡1 張），得手後，將現金及i-ca
    sh儲值卡取出花用，其餘物品則棄置在上址教職員男廁所之
    馬桶儲水箱內。
(二)、復於99年1 月5 日上午11時許，再至上址教職員辦公室，以
    相同手法竊取同校教師丁○○所有之皮夾1 只（內有捐血卡
    、快樂購集點卡各1 張、鑰匙2 串、元氣足體養生館500 元
    養生券12張），得手後發現皮夾內無現金，遂將該皮夾棄置
    於臺北市立聯合醫院忠孝院區8 樓男廁所天花板內。嗣經乙○○、丙○○、丁○○報警處理，經警調閱成德國中監視器
    錄影畫面後，循線於99年1 月6 日上午10時許，在臺北市南
    港區○○○路○ 段70巷5 弄41號7 樓樓梯間查獲甲○○，甲○○並帶同員警分別至成德國中及臺北市立聯合醫院忠孝院
    區起出前開遭棄置之皮夾及皮夾內物品（除現金及便利商店
    儲值卡外，其餘物品均已分別由所有人乙○○、丙○○及丁○○領回），始查悉上情。
二、案經乙○○、丙○○及丁○○訴由臺北市政府警察局南港分
    局報告臺灣士林地方法院檢察署檢察官偵查起訴，並經本院
    改依簡式程序審理。
    理  由
一、按簡式審判程序之證據調查，不受第159 條第1 項之限制，
    刑事訴訟法第273 條之2 定有明文，是依上開規定，於行簡
    式審判程序之案件，被告以外之人於審判外之陳述，除有其
    他不得作為證據之法定事由外，應認具有證據能力。查本件
    如下引用被告以外之人於審判外之陳述，因本案採行簡式審
    判程序，復無其他不得做為證據之法定事由，揆諸首揭說明
    ，應認均具有證據能力，合先敘明。
二、上揭犯罪事實，業據被告甲○○於警詢、偵查、本院準備程
    序及審理中迭承不諱（參見偵卷第9 頁至第12頁、第46頁至
    第48頁、本院卷第45頁、第48頁背面），核與證人即被害人
    乙○○、丙○○及丁○○等人分別於警詢及偵查中證述渠等
    擔任成德國中教師，於前揭時間放置在該校教職員辦公室內
    之皮夾遭竊之被害情節相符（參見偵卷第13頁至第15頁、第
    18頁至第19頁、第22頁至第23頁、第77頁至第81頁），此外
    ，並有翻拍攝得被告於前揭案發日期出現在成德國中走廊、
    進出教職員辦公室及翻看竊得皮夾等畫面之照片14幀在卷可
    稽（附於同上偵卷第26頁至第32頁）；又本件案發後，員警
    經被告帶同分別至成德國中廁所之馬桶儲水箱內及臺北市立
    聯合醫院忠孝院區廁所天花板上起出遭被告棄置之被害人等
    失竊財物（其中現金及便利商店i-cash儲值卡已由被告花用
    外而未查獲），並已由被害人等領回，亦有查獲地點現場照
    片5 幀（附於偵卷第33頁至第35頁）及被害人乙○○、丙○○及丁○○等人出具之贓物認領保管單各乙紙（附於偵卷第
    16、20、24頁）存卷可考。綜上，足認被告自白與事實相符
    ，可以採信，本案事證至為明確，被告犯行堪以認定，應依
    法論科。
三、查被告甲○○徒手竊取被害人3 人之財物得手，核其所為均
    係犯刑法第320 條第1 項之竊盜罪。又按關於行為數之認定
    ，並非以自然科學之觀點為認定標準，此觀乎擄人勒贖行為
    ，雖由自然科學意義下有「擄人」、「勒贖」之數「行為」
    ，惟刑法上仍以一「行為」犯一罪之單純一罪論處甚明；至
    刑法觀念下之行為數認定標準為何，不一而足，其中之一為
    「自然之行為單數」判斷標準（最高法院96年7 月10日96年
    度第7 次刑事庭會議決議意旨參照），亦即指行為人之行為
    ，從外觀上可以分割為整體事件之數個部分行動，若行為人
    係出於單一之意思決定，而此數個部分行動在時空上又存有
    緊密關係，從一個未參與其中之第三者站在旁觀者之立場，
    亦會認為係一個單一行為而言。準此，本件被告於99年1 月
    4 日上午10時許，在臺北市○○區○○街108 巷23號成德國
    中教職員辦公室內竊取該校教師即被害人乙○○、丙○○等
    2 人所有，分別置於該辦公室內座椅後方手提包之皮夾各1
    只之犯行，自外觀上雖可分割為「竊取乙○○之皮夾」及「
    竊取丙○○之皮夾」數個行動，且因該2 只皮夾放置在辦公
    室內之不同座位，被告主觀上可認知為不同所有人監督管領
    而持有之物，然其主觀上實係出於竊盜之單一意思決定，且
    該二個行動係同一因果歷程中未中斷之行為，彼此間具有高
    度之時空密接性，由一般第三者加以觀察，亦會認為被告係
    在實施一次竊盜行為，自應認被告此部分之犯行係刑法意涵
    下之「一行為」，其因而侵害2 名被害人之財產法益，而均
    觸犯刑法第320 條第1 項竊盜罪，為同種想像競合犯，應依
    刑法第55條前段規定，從一重論以竊盜罪之1 罪，公訴意旨
    未審酌該犯行侵害法益之持有人並非相同，誤認應論以接續
    犯，尚有未洽，附此敘明。被告先後於99年1 月4 日及同年
    月5 日先後所犯2 次竊盜罪，犯意各別，行為互殊，應予分
    論併罰。再被告有如事實欄所載前案科刑及執行之情形，有
    臺灣高等法院被告前案紀錄表在卷可查，其於有期徒刑執行
    完畢後5 年內，故意再犯本案有期徒刑以上之各罪，均為累
    犯，應依刑法第47條第1 項之規定加重其刑。爰審酌被告正
    值盛年，不思循正當途徑獲取財物，因貪圖小利而一再行竊
    ，對被害人等之財產法益已造成危害，惟考量其竊得財物之
    價值及行竊所得除現金部分，其餘證件及信用卡等物品均已
    分別由被害人等領回之犯罪危害程度，且犯後一貫坦承犯行
    ，並其犯罪之動機、目的、手段及其智識程度、生活狀況等
    一切情狀，並參酌公訴人之求刑，分別量處如主文所示之刑
    ，並各諭知易科罰金之折算標準及依法定其應執行刑，以示
    懲儆。
據上論斷，應依刑事訴訟法第299 條第1 項前段、第273 條之1
第1 項，刑法第320 條第1 項、第55條前段、第47條第1 項、第
41條第1 項前段、第8 項、第51條第5 款，刑法施行法第1 條之
1 ，判決如主文。
本案經檢察官黃育仁到庭執行職務。
中    華    民    國    99    年    7     月    29    日
                  刑事第一庭法  官  吳祚丞
以上正本證明與原本無異。
如不服本判決應於收受判決後10日內向本院提出上訴書狀，並應
敘述具體理由；其未敘述上訴理由者，應於上訴期間屆滿後20日
內向本院補提理由書（均須按他造當事人之人數附繕本）「切勿
逕送上級法院」。
                            書記官  丁梅芬
中    華    民    國    99    年    7     月    29    日
附錄論罪科刑法條：
刑法第320條第1項
意圖為自己或第三人不法之所有，而竊取他人之動產者，為竊盜
罪，處5  年以下有期徒刑、拘役或 5 百元以下罰金。

司法院資訊處製作；財團法人民間司法改革基金會備份。
